da: Piskehovedmateriale: Kork; Filt; Skum; Hård filt; Læder; Metal; Plastik; Gummi; Træ; Uldfilt; Andet
sv: Material för visp: Kork; Filt; Skum; Hård filt; Läder; Metall; Plast; Gummi; Trä; Ullfilt; Övrigt
zh-TW: 打擊頭材質: 軟木; 毛氈; 泡棉; 硬毛氈; 皮革; 金屬; 塑膠; 橡膠; 木材; 羊毛氈; 其他
bg-BG: Материал на главата на палките: Корк; Филц; Пяна; Твърд филц; Кожа; Метал; Пластмаса; Гума; Дърво; Вълнен филц; Друго
zh-CN: 鼓槌头材质: 软木; 毡; 泡沫; 硬毡; 皮革; 金属; 塑料; 橡胶; 木制; 羊毛毡; 其他
vi: Chất liệu đầu que đánh: Bần; Phớt; Mút xốp; Phớt cứng; Da; Kim loại; Nhựa; Cao su; Gỗ; Phớt len; Khác
fr: Matériau de la tête du batteur: Liège; Feutre; Mousse; Feutre dur; Cuir; Métal; Plastique; Caoutchouc; Bois; Feutre de laine; Autre
pt-PT: Material da cabeça do beater: Cortiça; Feltro; Espuma; Feltro duro; Pele; Metal; Plástico; Borracha; Madeira; Feltro de lã; Outro
sk-SK: Materiál hlavy bubna: Korok; Plsť; Pena; Tvrdá plsť; Koža; Kov; Plast; Guma; Drevo; Vlnená plsť; Iné
fi: Nuijan pään materiaali: Korkki; Huopa; Vaahtomuovi; Kova huopa; Nahka; Metalli; Muovi; Kumi; Puu; Villahuopa; Muu
sl-SI: Material udarjalke: Pluta; Polst; Pena; Trda polst; Usnje; Kovina; Plastika; Guma; Les; Volnena polst; Drugo
tr: Tokmak başlığı malzemesi: Mantar; Keçe; Köpük; Sert keçe; Deri; Metal; Plastik; Kauçuk; Ahşap; Yün keçe; Diğer
hr-HR: Materijal glave batića: Pluto; Filc; Pjena; Tvrdi filc; Koža; Metal; Plastika; Guma; Drvo; Vuneni filc; Ostalo
de: Material des Schlägelkopfs: Kork; Filz; Schaumstoff; Hartfilz; Leder; Metall; Kunststoff; Gummi; Holz; Wollfilz; Sonstige
es: Material del cabezal de batidora: Corcho; Fieltro; Espuma; Fieltro duro; Cuero; Metal; Plástico; Caucho; Madera; Fieltro de lana; Otro
ro-RO: Materialul capului ciocan: Plută; Pâslă; Spumă; Pâslă tare; Piele; Metal; Plastic; Cauciuc; Lemn; Pâslă de lână; Altele
nb: Materiale i vispehode: Kork; Filt; Skum; Hard filt; Skinn; Metall; Plast; Gummi; Tre; Ullfilt; Annet
th: วัสดุหัวตีกลองเบส: ไม้ก๊อก; สักหลาด; โฟม; สักหลาดแข็ง; หนัง; โลหะ; พลาสติก; ยาง; ไม้; สักหลาดขนแกะ; อื่นๆ
ja: ビーターヘッド素材: コルク; フェルト; フォーム; ハードフェルト; レザー; メタル; プラスチック; ラバー; 木製; ウールフェルト; その他
cs: Materiál hlavy beateru: Korek; Plsť; Pěna; Tvrdá plsť; Kůže; Kov; Plast; Guma; Dřevo; Vlněná plsť; Jiné
ru: Материал головки колотушки: Пробка; Фетр; Пена; Жесткий фетр; Кожа; Металл; Пластик; Резина; Дерево; Шерстяной войлок; Другое
pt-BR: Material da cabeça do batedor: Cortiça; Feltro; Espuma; Feltro duro; Couro; Metal; Plástico; Borracha; Madeira; Feltro de lã; Outros
ko: 비터 헤드 소재: 코르크; 펠트; 폼; 하드 펠트; 가죽; 금속; 플라스틱; 고무; 목재; 울 펠트; 기타
en: Beater head material: Cork; Felt; Foam; Hard felt; Leather; Metal; Plastic; Rubber; Wood; Wool felt; Other
it: Materiale della testa del battitore: Sughero; Feltro; Schiuma; Feltro rigido; Pelle; Metallo; Plastica; Gomma; Legno; Feltro di lana; Altro
pl: Materiał głowicy bijaka: Korek; Filc; Pianka; Twardy filc; Skóra; Metal; Tworzywo sztuczne; Guma; Drewno; Filc wełniany; Inne
nl: Kopmateriaal klopper: Kurk; Vilt; Schuim; Hard vilt; Leer; Metaal; Plastic; Rubber; Hout; Wolvilt; Overig
hu: Ütőfej anyaga: Parafa; Filc; Hab; Kemény filc; Bőr; Fém; Műanyag; Gumi; Fa; Gyapjúfilc; Egyéb
el: Υλικό κεφαλής της μπαγκέτας: Φελλός; Τσόχα; Αφρός; Σκληρή τσόχα; Δέρμα; Μέταλλο; Πλαστικό; Καουτσούκ; Ξύλο; Μάλλινη τσόχα; Άλλο
lt-LT: Būgno lazdelės galvutės medžiaga: Kamštiena; Veltinis; Porolonas; Kietas veltinis; Oda; Metalas; Plastikas; Guma; Mediena; Vilnos veltinis; Kita